Preliminary Inventory to the Stephen Denis Kertesz Papers, 1932-1986
Hoover Institution Archives
- Chapters for Whirlpool. Material on Hungary. Concluding remarks, (MIMEOGRAPHED) (Folder 2)
- Soviet Russia and Hungary's Economy (Folder 3)
- Student's Comments on the World Tasks of Western Diplomacy and other related subjects (Atlantic cooperation, etc.) (Folder 4)
- Comments on Diplomacy. Correspondence with BF, Phil Mosely, Corscadden, Bob Fitzsimons, George Shuster, Hans Kohn, John Campbell, B. Jones... Not in this bundle, filed in "Correspondence group." (Folder 5)
- Two chapters not used in the Quest for Peace. Retyped texts (Folder 6)
- Loose reprints and clippings (Folder 7)
- Diplomacy in a Whirlpool. Revised and Expanded Edition. Hungary 1972 (Folder 8)
- Galleys for Diplomacy in a Whirlpool (Box 36-37, Bundle BUNDLE LXIII)
- Loose clippings, articles, reprints, relating to Hungary (Box 37, Bundle BUNDLE LXIV)
- Miscellaneous notes. Typed text to be used Oct. 31 (Bundle BUNDLE LXV, Folder 1)
- France 1926-28 and France 1928-28 (Folder 2)
- Iceland BOOKLET
- Basic articles and other texts. Misc.notes and drafts to re-write. US Foreign Policy. Communism. North-South Relations (Folder 3)
- Notes and other materials to MA....? (Folder 4)
- Relevant Bookreviews (Box 38, Bundle BUNDLE LXVI)
- Iceland. England, Correspondence and letters of recommendations. Materials on European Trip in 1958-59. Not included - In "Correspondence grouping", Sept. 29-Oct.2 Oct.2-October 17 (Bundle BUNDLE LXVII, Folder 1)
- Geneva, Strassburg Luxembourg Diaries of trip, December 12-16 Dec. 17-18 Dec. 18-19 (Folder 2)
- Germany Letters and drafts, Dec.20-Jan.3. 1960 (Folder 3)
- Guggenheim Trip. Manuscript, Largely unused Material, July 1958-January 1959 (Folder 4)
- Notre Dame, New York, Washington and the East. Phil. General correspondence. Not included, in Correspondence grouping (Folder 5)
- Potentialities and Summits of Cooperation in the North Atlantic Area. Forms, Methods and Natural attitudes. Manuscript (Folder 6)
- Atlantic Congress and NATO material, 1958-62 (Box 39, Bundle BUNDLE LXVIII, Folder 1)
- Nato countries in 1958-59. 2. IS policy and interest in European integration. 3. General problems of Europe and the Atlantic Community (Folder 2)
- Atlantic Integration and Cooperation. Cuttings. To be organized, 1962 (Folder 3)
- NATO Speeches on Nato, 1958-59 (Folder 4)
- The Diplomacy of an Atlantic Community. Outlines and early texts to be used later. Criticisms and suggestions.- Atlantic Diplomacy, Texts Phil Mosley's, John Campbell's and Diebold's comments, 1958-61 (Folder 5)
- Negotiations in Switzerland Ad. Preparation for Peace in Hungary, 1943 (Box 39, Bundle BUNDLE LXIX, Folder 1)
- An Early Encounter with History., 1904-21 (Folder 2)
- Table of Contents. Four Books to be Published - Dieu voulant. Material to be considered for research and writing. Various versions of table of contents and some general notes and selected materials. National Priorities in the US (Folder 3)
- Our visit in Iceland., Sept. 1958 (Folder 4)
- Memoires. Ad Hungarian Material, typed text (Folder 5)
- Typed Memoir Passages. A Witness of Collapsing Worlds (Folder 6)
- Paris to be considered ad Memoirs. Ad hoc notes - other materials organized, but not systematically (Folder 7)
- Conflicts in Ideologies and Practices in International Relations. Probably obsolete text, but it reflects my way of thinking in 1949-50 (Folder 8)
- Szegedy-Maszák anyaga, one folder (Box 40, Bundle BUNDLE LXX)
- N.D. events, 1977 (Bundle BUNDLE LXXI, Folder 1)
- 1973 (Folder 2)
- 1972 (Folder 3)
- 1970-71 (Folder 4a)
- 1969=70 (Folder 4b)
- Personal involvment material To be organized chronologically, 1967-72 (Folder 5)
- Notre Dame Happenings, (EVERY YEAR IS NOTED DOWN), 1955 to 1970 (Folder 6)
- Activities at Notre Dame, Institute of Public Affairs, Charlotteville, 1950-55 1952 (Box 40-42, Bundle BUNDLE LXXII, Folder 1)
- Yale, Notre Dame, Summers in Notre Dame Symposium, 1948-1950 1948, 1949, and 1950 February 1950 (Folder 2)
- Chronology of events since 1956, Short biographies and activities (Folder 3)
- ADDENDUM (Box 42-43)
  - Misc. Hungarian Language Research Materials (some in English) NOT LISTED (mainly serials)
  - Eastern Europe-Related Printed Materials
  - Eastern Europe-Related Printed Materials
- CLIPPINGS (Box 43-87)
- Évi Országos Törvénytár. évi XII törvénycikk az Egészségügyi Világszervezet Alkotmányának becikkelyezéséröl. Budapest, (PRINTED), 1948 1948 1948 Február 17 (Box 88-95, Crate Wooden Box (Crate))
- A magyar belügyminiszterium jelentése a nemzeti kormány részére rendeletek kibocsátására adott felhatalmazásrol szolo evi VI törvénycikk alapján kibocsátott rendeletek tárgyában. 40 Szám. Budapest, Május 3. (PRINTED), 1946 1946
- Jelentés a földmuvelésügyi tárca részéröl Magyarország jelenlegi gazdasági helyzetéröl, valamint annak várhato alakulásárol. Budapest, (TYPEWRITTEN), Oktober 29
- Államositás Magyarországon. (MIMEOGRAPHED)
- Hungarian Ministry of Foreign Affairs. Press Department, Nationalization in Hungary. (MIMEOGRAPHED)
- Agrárpolitikai Tudományos Kutato Intézetek Munkaközössége. Elözetes összeállitas, kézirat gyanánt. A magyar Ipar Képességfelvevöképességo, különös tekintettel a Népsüurüségre. (MIMEOGRAPHED)
- Agrárpolitikai Tudományos Kutato Intézetek Munkaközössége. Elözetes összeállitás, kézirat gyanánt. A mezögazdaság a trianoni idöszakban. (TYPEWRITTEN, BOUND)
- Agrárpolitikai Tudományos Kutato Intézetek Munkaközössége. Elözetes összeállitás kézirat gyanánt. A mezögazdaság tökeképzö ereje a háboru elött és tökeszükséglete a háboru pusztitásai és a földreform következtében. (MIMEOGRAPHED)
- Agrárpolitikai Tudományos Kutato Intézetek Munkaközössége. Elözetes összeállitás, kézirat gyanánt. Mik az akadályai, illetve határai mezögazdasági termelésünk mennyiségi és minöségi fokozásának. (MIMEOGRAPHED)
- A Kereskedelmi és Közlekedésügyi Minisztérium. Közuti és hidkérdések. Béketárgyalási elökészitö anyaga. (YELLOW FOLDER, MIMEOGRAPHED)
- Agrárpolitikai Tudományos Kutato Intézetek Munkaközössége. Elözetes összeállitás. Kézirat gyanánt. Egy Magyar-Roman gazdasági közösség következményei a magyar mezögazdaságra. (BOUND, MIMEOGRAPHED)
- Kereskedelem es Közlekedésügyi Minisztérium. Belkereskedelmi Kérdések Béketárgyalási elökészitö anyaga. (IN ORANGE FOLDER, MIMEOGRAPHED)
- Agrárpolitikai Tudományos Kutató Intézetek Munkaközössége. Elözetes összeállitás, kézirat gyanánt. Egy Magyar-Jugoszláv gazdasági együttmüködés kilátásai a magyar mezögazdaság szempontjából. (MIMEOGRAPHED)
- Magyar Országkutato Intézet. A jövedelmi átrétegezödés hatása az ipari és egyéb nem östermelö népesség fogyasztására a föbb élelmiszerekböl. Budapest, (MIMEOGRAPHED), 1945
- Agrárpolitikai ügyosztály. Összehásonlitó kimutatás az egyes vármogyók szarvasmarhaállományának változásárol. Budapest, (MIMEOGRAPHED), 1945 October 27
- Iratjegyzetek. Egyezmény Magyarország és Csehslovákia között lakosságcsere tárgyában. (IN WHITE FOLDER, COLLECTION OF CORRESP., TYPEWRITTEN)
- Agrárpolitikai ügyosztály. A földmüvelésügyi minisztérium..... az alább felsorolt cimü dolgozatok keszültek el. Budapest, (MIMEOGRAPHED INDEX OF PAPERS ON SUBJECT, SINGLE SHEET), 1945, November 20
- Ladislaus Hevey. Soziale Fürsorge in Ungarn. Budapest (PRINTED BOOK GOLD COVER)
- Agrárpolitikai Tudományos Kutató Intézetek Munkaközössége. Elözetes összeállitás, kézirat gyanánt. Mezögazdasági Iparok. (MIMEOGRAPHED)
- Agrárpolitikai Tudományos Kutató Intézetek Munkaközössége. Elözetes összeállitás kézirat gyanánt. A mezögazdaság a trianoni idöszakban. (BOUND, MIMEOGRAPHED)
- 1948 évi Orszagos Törvénytár., (LOOSE PRINTED SHEETS)
  - XVIII Törvénycikk, Március 3.
  - XIV Törvénycikk, Február 18.
  - VIII Törvénycikk, Februar 12.
  - XV Törvénycikk, Március 1.
- Vegyes anyag. Mostly irrevelant (IN BLUE FOLDER)
- Csehszlovák-magyar területcsere. (IN GREEN LARGE FOLDER, COLLECTION OF DOCUMENTS)
- Vallás- es Közmüvelödésügy. by Révy Kornél. Bizalmas. MANILA FOLDER, MIMEOGRAPHED)
- Magyarországi Zsidók. Zsidók általában (MANILA FOLDER, MIMEOGRAPHED COLLECTION OF PAPERS)
- Guothfalvy-Dorner Zoltán: A magyar ipar a két világháboru közt. (MIMEOGRAPHED)
- National Bank of Hungary. Monthly Bulletin. Nos. (PRINTED), 5-6 May. June 1947
- The Liquidation of the Minority protection in Chechoslovakia. (MIMEOGRAPHE)
- Factory and office constitution in Hungary. (MIMEOGRAPHED)
- Ministry of Foreign Affairs. Press Department. Tax revenues in Hungary since stabilization-day, (MIMEOGRAPHE), 1946.Dec. 10 1st August, 1946
- The Hungarian stabilization in 1946. Causes of the Inflation (MIMEOGRAPHE)
- The Land Reform. (MIMEOGRAPHED)
- Népbiróság Magyarországon (MIMEOGRAPHED)
- The Foreign Trade of Hungary since the Liberation, compared to the Pre-war state of affairs. (MIMEOGRAPHED)
- Agrárpolitikai Tudományos Kutató Intézetek Munkaközössége. Birtokmegoszlás és agrártársadalmi rétegezödés a birtokre form után. (MIMEOGRAPHED)
- La section de politique industrielle du ministère Hongrois de l'Industrie, Budapest, L"Industrie Hongroise et la Conclusion de la Paix. (PRINTED BOOK), 1946
- The IVth Section of the Hungarian Ministry for public supply. The Actual Problems of the Hungarian public supply. Budapest, (PRINTED BOOK, THE TWO ABOVE PUBLICATIONS IN ONE MANILA FOLDER), 1946
- Zsidó anyag, vegyes iratok (IN BLUE FOLDER)
- Politika. Karácsonyi szám. f. évf. 39 szám. (NEWSPAPER), 1947. Dec.27
- Csehsl ovák anyag (ONE SHEET, INDEX)
- Magyar Iparügyi Minisztérium. Iparpolitikai osztály. Feljegyzés a Külügyminiszter Ur részére a magyarországi vállalatoknak a trianoni határokon túl esö üzemei tárgyában IV.10. (TYPEWRITTEN), 1946
- Magyar Külügyminiszterium: Sajtóosztálya. Budapest, A Magyarország állatállománya es 46. (MIMEOGRAPHED STATISTICS ONE PAGE), 1947. Junius 10 1942-45
- The Landreform. (MIMEOGRAPHED)
- Kereskedelem és Közlekedésügyi Miniszterium. Vasuti Kérdesek Béketárgyalási elökészitö anyaga. (PINK FOLDER, MIMEOGRAPHED)
- Magyar Közlekedésügyi Minisztérium Üzemgazdasági osztály. Magyarország Közlekedési problémái a Békekötéssel Kapcsolatban (GREY FOLDER, MIMEOGRAPHE
- La IVe Section du Ministère Hongrois pour l'approvisionnement public. Les problèmes actuels de l'approvisionnement public en Hongrie, Budapest, (PRINTED BOOK), 1946
- Földmüvelésügyi Miniszterium Agrárpolitikai ügyosztály. A Magyar mozögazdaság és a békeszerzödés. Bizalmas (MIMEOGRAPHED, BOUND)
- Magyar Külügyminiszterium. A fegyverszüneti Egyezmény végrehajtásával kapcsolatos jelentések összeállitása. (MIMEOGRAPHED COLLECTION OF REPORTS IN ORANGE FOLDER)
- Revue d'Histoire Comparée. XXVe Année. Tôme V. No.2. (BOOK), 1947
- Institut Hongrois d'Etudes Economiques et Juridiques. Les Diverses Sources du Droit, leur equilibre et leur Hierarchie dans le Systemo Juridique Hongrois, par Jules Moor. Budapest, (PRINTED BOOKLET)
- Moor Gyula. Érték-e a Nemzetek Szövetsége az emberiség Számára? Budapest, (PRINTED BOOKLET), 1932
- Magyar Filozofiai Társaság. 5.sz. Moor Gyula, Szociologia és Jogbölcsolet. Budapest, (PRINTED BOOKLET), 1934
- Moor Gyula, Az Allam joga és a magánosok joga. Kolozsvár, (PRINTED BOOKLET), 1943
- Moor Gyula. A jogtörténelem és a Jogszociologia Modszertana, Budapest, Stephaneum nyomda. (PRINTED BOOKLET), 1942
- Moor Gyula: Az akarat szabadságáról. Franklin Tarsulat Nyomdaja. (PRINTED BOOKLET)
- Moor Gyula: A Filozofia mibenléte Paulor szerint. Budapest, Királyi Magyar Egyetemi Nyomda, (PRINTED BOOKLET), 1934
- IN WOODEN BOX
  - Moor Gyula. A jog mivolta az ujabbkulturfilozofia megvilágitásában. Budapest, (PRINTED BOOKLET), 1942
  - Moor Gyula. Philosophia Perennis Schutz Antal bölcselete. Budapest, (PRINTED BOOKLET), 1941
  - Moor Gyula. A gazdasági élet és a jogi rend. Budapest. Az Athenaeum irodalmi es nyomdai R-T nyomása, (PRINTED BOOKLET), 1935
  - Mitteilungsblatt des Forschungsinstitutes für Fragen des Donauraumees. 2.Jahrgang, Folge 4. (NEWSPAPER), Dezember 1955
    - Translation of pertinent article (MIMEOGRAPHED)
  - Foreign Policy Reports, The Nazi Drive to the East, Yugoslavia, Rumania, Hungary. by Stoyan Pribichevich. Volume XIV. No. 15. New York (PRINTED BOOKLET), October 1938
  - Hungarian Principles and Proposals. Volume I (MIMEOGRAPHED, HARCOVER BOUND)
  - Hungarian Principles and Proposals. Volume II (MIMEOGRAPHED, HARCOVER BOUND)
  - The Situation of the Hungarians in Transylvania Since Roumania changed Sides on August 23, 1944. (MIMEOGRAPHED, BOUND BOOK)
  - The Situation of the Hungarians in Roumania between The two world wars. (MIMEOGRAPHED, BOUND BOOK)
  - Scheme for Transylvania as an Independent State (MIMEOGRAPHED, BOUND)
  - Erdély. (LARGE GREEN FOLDER WITH CATHEGORIES)
    - Mimeographed Letters to the Allied Control Commission
    - Magyar többségü községek Erdélyben (GREEN FOLDER 6)
    - Gazdaságkutató Intézet. Elözetes összeállitás, kézirat gyanánt. A magyar-román vámunio várható kihatásai a mezögazdaság szempontjábol. (MIMEOGRAPHED No.4.)
    - Agrárpolitikai Tudomanyos Kutato Intézetek Munkaközössége. Elözetes összeállitás. Kezirat gyanánt. Egy Magyar-román gazdasàgiközössége. következményei a magyar mezögazdaságra. (MIMEOGRAPHED, BOUND No. 6)
    - Moldvai Magyarok ügye. (TYPEWRITTEN IN GREEN FOLDER No.7)
    - Typewritten sheets
  - Partiumos rendezés Határvonala (TYPEWRITTEN PAPERS AND MAPS, GREEN FOLDER No.2
  - Erdögazdaság. (MIMEOGRAPHED IN WHITE COVER)
  - Földmüvelésügyi miniszterium. Elözetes összeállitás, kézirat gyanánt. Vizgazdálkodás, árvizek elleni védekezés, vizienergia-források létesitése és felhasználása. (MIMEOGRAPHED IN WHITE COVER No.8.)
  - Agrárpolitikai Tudományos Kutato Intézetek Munkaközössége. Elözetes összeállitás, kézirat gyanánt. A Birtokmegoszlás átalakulásának hatása a mezögazdasági termelésre. (MIMEOGRAPHED IN WHITE COVER No.5)
  - The liquidation of the minority protection in Chechoslovakia. (MIMEOGRAPHED)
  - The situation of the Hungarians of Chechoslovakia and the Hungarian-Chechoslovak interchange of population. (MIMEOGRAPHED)
    THERE ARE DUPLICATES IN THIS GROUPING, NOT FAULTY LISTING IF ITEMS APPEAR AGAIN
  - The situation of the Hungarians of Chechoslovakia and the Hungarian-Chechoslovak interchange of population (DUPLICATE OF ABOVE ITEM)
  - The Liquidation of the minority protection in Chechoslovakia (MIMEOGRAPHED); multiple copies
  - Agrárpolitikai Tudományos Kutato Intézetek Munkaközössége. Elözetes összeállitás, kézirat gyanánt. Milyen nagy állatallományra van szüksége a magyar Mezögazdaságnak (MIMEOGRAPHED IN WHITE FOLDING COVER)
  - [UNK] Anyaga: Közegészségügy. (MIMEOGRAPHED)
  - Agrárpolitikai Tudományos Kutató Intézetek Munkaközössége. Elözetes összeállitás, kézirat gyanánt. A Birtokmegoszlás Átalakulásának hatása a mezögazdasági termelésre. (MIMEOGRAPHED)
  - Kereskedelem és Közlekedésügyi Miniszterium. Légiközlekedési Kérdések. Béketárgyalási elökészitö anyaga (MIMEOGRAPHED IN PINK FOLDER MARKED XV)
  - Agrárpolitikai Tydományos Kutató Intézetek Munkaközössége. Elözetes összeállitás, kézirat gyanánt. A nemzetiségek agrárszociális helyzete Magyarországon. (MIMEOGRAPHED)
  - Magyar Kereskedelem és Közlekedésügyi Miniszter. Szociális Gondoskodás (MIMEOGRAPHED)
  - Agrárpolitikai Tudományos Kutato Intézetek Munkaközössége. Elözetes összeállitása, kézirat gyanánt. Mekkora a mezögazdaság feltétlen szükséglete a legfontosabb gépekböl, összehasonlitva a jelenlegi mennyiségekkel. (MIMEOGRAPHED)
  - Agrárpolitikai Tudományos Kutató Intézetek Munkaközössége. Elözetes összeállitás kézirat gyanánt. A magyar mezögazdasági lakosság élelmiszer-szükséglete a földreform elött és utan. (MIMEOGRAPHED)
  - Agrárpolitikai Tudományos Kutato Intézetek Munkaközössége. Elözetes összeállitás, kézirat gyanánt. Mezögazdasági Termelésünk Helyreállitásának lehetöségei (MIMEOGRAPHED)
  - Agrárpolitikai Tudományos Kutató Intézetek Munkaközössége. Elözotes összeállitás, kézirat gyanánt. Kiviteli szempontbol fontos agrártermékek termelési költségeinek összehasonlitása a különbözö országokban. (MIMEOGRAPHED)
  - Agrárpolitikai Tudományos Kutató Intézetek Közössége. Elözetos összeállitás kézirat gyanánt. Az 1935 évi adatok felhasználásával mi volna a helyes módszere egy járásonkénti igaerömérleg felállitásának, figyelemmel az akkori gépi felszerelésre. (MIMEOGRAPHED)
  - Agrárpolitikai Tudományos Kutató Intézetek Munkaközössége. Elözetes osszeállitás, kézirat gyanánt. Melyek azok a körülmények, amelyek a mezögazdaság sulypontjának a nagyüzemekböl a kisüzemekre való áthelyezése következtében a mezögazdasági termelést átmenetileg osökkenti. (MIMEOGRAPHED)
  - Vallás és Közoktatásügyi Minisztériumnak a béke elökészitésére vonatkozó anyagárol készitett munkaterve. (MIMEOGRAPHED)
  - Magyar Kereskedelmi és Közlekedésügyi Minisztérium Béketárgyalások elökészitése (IN YELLOW LARGE ENVELOPE MIMEOGRAPHED)
  - Magyar Külügyminisztérium Békeelökészitö Osztály. A Penzügyminiszterium anyaga. (LARGE GREEN FOLDER, MIMEOGRAPHED MATERIAL)
  - Agrárpolitikai Tudományos Kutato Intézetek Munkaközössége. Elözetes összeállitás, kézirat gyanánt. Egy Magyar-Jugoszlav Gazdasági együttmüködés kilátásai a magyar mezögazdaság szempontjábol. (MIMEOGRAPHED)
  - Agrárpolitikai Tudományos Kutatointézetek Munkaközössége. Elözetes összeállitás kézirat gyanánt. A mezögazdasági munkanélkuliseg a trianoni idöszakban (MIMEOGRAPHED)
  - Gazdaságkutato Intézet. Elözetes összéállitás, kézirat gyanánt. A magyar román vámunio várható kihatásai a mezögazdaság szempontjából (MIMEOGRAPHED)
  - Csehszlovákia, Lakosságcsere, stb. (MISC. MATERIAL IN HARD BROWN FOLDER)
  - Magyar többségü közösségek Dél-Szlovákiában (MAPS, STATISTICS IN LARGE YELLOW ENVELOPE)
  - Romániai Helyzetkép. Román és Erdélyi Anyag (MISC.MATERIAL IN HARD BROWN FOLDER. TIED UP)
  - Agrárpolitikai Tudományos Kutató Intézetek Munkaközössége. Elözetes összeállitás, kézirat gyanánt. Az ipari vámvédelmek, illetve az iparcikkek áralakulásának hatása a mezögazdasági termelésre. (MIMEOGRAPHED, BOUND)
  - Agrárpolitikai Tudományos Kutató Intézetek Munkaközössége. Elözetes összeállitas kézirat gyanánt. Mezögazdasági Kivitelünk (MIMEOGRPHAED, BOUND)
  - Gazdasági anyag. Magyar Külügyminisztérium Békeelökészitö Osztaly. (GREEN FOLDER, MISC. MATERIAL WITH INDEX)
  - Duna-Ipolyszög. (TYPEWRITTEN, BOUND)
  - Magyar-Csehszlovák határrendezési terv a többségi területek alapján. (MIMEOGRAPHED WITH MAPS, HARDBOUND)
  - Foreign Policy Reports. Europe under Nazi Rulo by Vera Micheles Dean, Vol.XVI, No.15, Oct.15, 1940
  - Foreign Policy Reports, Strife in Chochoslovakia: The German Minority Question by Karl Falk. Vol. XIV. No.1, March 15, 1938
  - Foreign Policy Reports, Cross-Currents in Danubian Europe by Helen Fisher, Vol. XII. No.9, July 15, 1937
  - Foreign Policy Reports, Diplomatic Background of Munich Accord by Vera Micheles Dean. Vol. XIV No.20, Jan.1, 1939
  - Foreign Policy Reports, Partition of Chechoslovakia by Paul B. Taylor. Volume XIV, No. 17, November 15, 1938
  - Kálmán Buday. The Economic consequences of the peace treaties of St. Germain and Trianon and the future of Central Europe (TYPEWRITTEN IN FOLDER)
  - Egyetemi Nyomda. Magyarország Kulturpolitikája, Budapest (PRINTED BOOKLET)
  - Kereskedelem es Közlekedésügyi Minisztérium. Hajózási Kérdések Béketárgyalási Elökészitö Anyaga (MIMEOGRAPHED WITH INDEX)
  - Agrárpolitikai Tudományos Kutato Intézetek Munkaközössége. Elözetes összeállitás, kézirat gyanánt. Magyarország állatállományának várhato alakulása. (MIMEOGRAPHED IN SELF_FOLDER)
  - Magyar Kereskedelem és Közlekédesügyi Miniszter. A Posta béketárgyalási elökészitö anyaga. (MIMEOGRAPHED IN PINK FOLDER WITH INDEX)
  - In large green folder, marked XV 10 Magyar Külügyminisztérium Békeelökészitö osztály. Földmüvelésügyi Minisztérium Anyaga:
    ITEMS LISTED BELOW AS PART OF GREEN FOLDER HAVE A FEW "ITEMS" MISSING. ALSO, IT IS POSSIBLE THAT ITEMS MARKED AS "MIMEOGRAPHED" WHEN WRITTEN ON BOTH PAGES MAY BE AN ORIGINAL TYPEWRITTEN COPY
    - Agrárpolitikai Tudományos Kutatóintézetek Munkaközössége. Elözetes összeállitás, kézirat gyanánt. A Mezögazdasági munkanélküliség a trianoni idöszakban. Item 1. (TYPEWRITTEN
    - Elözetes összeállitás kézirat gyanánt. A trianoni határmegvonás és a magyar mezögazdaság. Item 2. (TYPEWRITTEN) (Folder 1)
    - Agrárpolitikai Tudományos Kutató Intézetek Munkaközössége. Elözetes összeállitás, kézirat gyanánt. A nemzetiségek agrárszociális helyzete Magyarországon. Item 3. (TYPEWRITTEN)
    - Agrárpolitikai Tudományos Kutató Intézetek Munkaközössége. Elözetes összeállitás, kézirat gyanánt. A birtokmegoszlás átalakulásának hatása a mezögazdasági termelésre. Item 5. (TYPEWRITTEN)
    - Agrárpolitikai Tudományos Kutató Intézetek Munkaközössége. Elózetes összeállitás kézirat gyanánt. Milyen nagy állatállomámyra van szüksége a magyar mezögazdaságnak. Item 6. (TYPEWRITTEN)
    - Agrárpolitikai Tudományos Kutató Intézetek Munkaközössége. Elözetes összeállitas, kézirat gyanánt. Mezögazdasági Kivitelunk. Item 7. (MIMEOGRAPHED AND BOUND)
    - Foldmüvelésugyi Minisztérium. Elözetes összeállitás, kézirat gyanánt. Vizgazdálkodás, árvizek elleni védekezés, vizienergia-források létesitése és felhasználása. Item 8. (MIMEOGRAPHED)
    - Elözetes összeállitàs, kézirat gyanánt. Erdögazdaság. Item 10. (MIMEOGRAPHED)
    - Agrárpolitikai Tudományos Kutató Intézetek Munkaközössége. Elözetes összeállitás, kézirat gyanánt. Az ipari vámvédelmek, illetve az iparcikkek áralakulásának hatása a mezögazdasági termelésre. Item 11. (MIMEOGRAPHED, BOUND)
    - Agrárpolitikai Tudományos Kutató Intézetek Munkaközössége. Elözetes összeállitás, kézirat gyanánt. Mik az akadályai, illetve határai mezögazdasági termelésünk mennyiségi és minöségi fokozásának. Item 12 (MIMEOGRAPHED)
    - Agrárpolitikai Tudományos Kutató Intézetek Munkaközössége. Elözetes összeállitás, kézirat gyanánt. Melyek azok a körülmények, amelyek a mezögazdaság sulypontjának a nagy üzemekböl a kisüzemekre való áthelyezóse következtében a mezögazdasági termelést átmenetileg csökkentik. Item 13 (MIMEOGRAPHED)
    - Agrárpolitikai Tudományos Kutató Intézetek Munkaközössége. Elözetes összeállitás, kézirat gyanánt. Az 1935 évi adatok felhasználásával mi volna a helyes módszere egy járásonkénti igaerömérleg felállitásának, figyelemmel az akkori gépi felszerelésre. Item 14. (MIMEOGRAPHED)
    - Agrárpolitikai Tudományos Kutató Intézetek Munkaközössége. Elözetes összeállitás, kézirat gyanánt. A mezögazdaság tökeképzö ereje a háboru elött és tökeszükséglete a háboru pusztitásai és a földreform következtében. Item 15. (MIMEOGRAPHED)
    - Agrárpolitikai Tudományos Kutató Intézetek Munkaközössége. Elözetes összeállitas, kézirat gyanánt. Kiviteli szempontbol fontos agrártermékek termelési költségeinek összehasonlitása a különbözö orsagokban. Item 17 (MIMEOGRAPHED)
    - Agrárpolitikai Tudományos Kutató Intézetek Munkaközössége. Elözetes összeállitás, kézirat gyanánt. Mezögazdasági termelésünk helyreállitásának lehetöségei. Item 18. (MIMEOGRAPHED)
    - Agrárpolitikai Tudományos Kutató Intézetek Munkaközössége. Elözetes összeállitás, kézirat gyanánt. A magyar mezögazdasági lakosság élelmiszer-[unk] a földreform elött és után. Item 19. (MIMEOGRAPHED)
    - Agrárpolitikai Tudományos Kutató Intézetek Munkaközössége. Elözetes összeállitás, kézirat gyanánt. Mezögazdasági Iparok. Item 20. (MIMEOGRAPHED)
    - Agrárpolitikai Tudományos Kutató Intézetek Munkaközössége. Elözetes összeállitás, kézirat gyanánt. Magyarország állatállományának várható alakulása. Item 21. (MIMEOGRAPHED)
    - Agrárpolitikai Tudományos Kutató Intézetek Munkaközössége. Elözetes összeállitás, kézirat gyanánt. Item 22. (MIMEOGRAPHED)
    - Agrárpolitikai Tudományos Kutató Intézetek Munkaközössége. Elözetes összeállitás, kézirat gyanánt. A mezögazdaság hitelhelyezete a két világháboru között. Item 23. (MIMEOGRAPHED)